臺灣嘉義地方法院刑事判決
111年度訴字第28號
公  訴  人  臺灣嘉義地方檢察署檢察官
被      告  陳玉燕
選任辯護人  林浩傑律師
上列被告因偽造有價證券等案件，經檢察官提起公訴（110年度
偵字第8989、8990號），本院判決如下：
    主  文
陳玉燕犯偽造有價證券罪，共貳罪，各處有期徒刑壹年捌月、壹
年拾月。應執行有期徒刑貳年。
如附表所示本票貳張均沒收。
    事  實
一、陳玉燕前於民國109年4月30日起陸續向陳○豪借款新臺幣（
    下同）50萬元，因未能依約繳付利息及還款遭陳○豪追償，
    竟先私自拿取其配偶陳○○之身分證、健保卡及印章（涉犯配
    偶間竊盜罪嫌部分，未據告訴、起訴），將身分證及健保卡
    影印後放回，再分別為下列行為：
　㈠為向陳○豪借款以新債清償，竟意圖供行使之用，基於偽造有
    價證券之犯意，於109年8月25日，未經陳○○之授權或同意，
    於如附表編號一所示本票上填具發票日、金額，並於發票人
    欄位偽簽陳○○之姓名及填載陳○○之身分證字號、地址、手機
    號碼，又持陳○○之印章蓋用「陳○○」之印文2枚，而偽造完
    成如附表編號一所示面額為10萬元之本票1張（下稱本票Ａ）
    ，再於同日某時，在陳○豪位於嘉義市○區○○路000巷00號（
    起訴書誤載為265巷00號，應予更正）之辦公室內，將本票Ａ
    連同陳○○之身分證、健保卡影本交予陳○豪而行使之，用以
    向陳○豪借款10萬元，並旋抵償其積欠陳○豪之利息，陳○豪
    再將抵償後剩餘之金額1萬5,000元交予陳玉燕。
　㈡因未能還款及繳付利息，竟意圖供行使之用，另行基於偽造
    有價證券之犯意，於109年9月28日，未經陳○○之授權或同意
    ，於如附表編號二所示本票上填具發票日、金額，並於發票
    人欄位簽寫陳○○之姓名及填載陳○○之身分證字號、地址、手
    機號碼，並於發票人欄位旁記載「陳玉燕代」，又持陳○○之
    印章蓋用「陳○○」之印文3枚，而偽造完成如附表編號二所
    示面額為50萬元之本票1張（下稱本票Ｂ），再於同日某時，
    在陳○豪上址辦公室內，將本票Ｂ交予陳○豪而行使之，用以
    作為其向陳○豪借款之擔保。
　㈢嗣陳玉燕遲未還畢款項，陳○豪持本票Ａ、本票Ｂ聲請本院裁定
    准予強制執行，陳○○提起確認本票債權不存在之訴，始循線
    查悉上情。
二、案經陳○豪訴由臺灣嘉義地方檢察署檢察官偵查起訴。
    理  由
一、本案所引用之供述證據，檢察官、被告陳玉燕及其辯護人均
    同意有證據能力（見本院訴字卷第61至64頁），本院審酌該
    等供述證據作成時情況，並無違法取證之瑕疵，與待證事實
    均具有關聯，以之作為證據應屬適當。又本案所引用之非供
    述證據，均與本件事實具有自然關聯性，且無證據證明係公
    務員違背法定程序所取得，是後述所引用之供述及非供述證
    據均有證據能力，先予敘明。
二、被告前向陳○豪借款50萬元，因未能依約繳付利息及還款遭
    陳○豪追償，即私自拿取陳○○之身分證、健保卡及印章，將
    身分證及健保卡影印後放回，再於109年8月25日，未經陳○○
    之授權或同意，持陳○○之印章，偽造完成本票Ａ，並於同日
    ，將本票Ａ連同陳○○之身分證、健保卡影本交予陳○豪，用以
    向陳○豪借款10萬元來抵償其積欠陳○豪之利息，陳○豪再將
    抵償後剩餘之金額1萬5,000元交予其。又於109年8月25日後
    某日，另未經陳○○之授權或同意，偽造完成本票Ｂ後交予陳○
    豪，用以作為其向陳○豪借款之擔保等情，業據被告於本院
    準備程序及審理時均坦承不諱（見本院訴字卷第55至60、31
    0至315頁），並經證人即告訴人陳○豪於檢察事務官詢問及
    本院審理時證述（見110年度他字第994號卷【下稱他Ａ卷】
    第26頁反面至27、67頁反面至68頁，110年度他字第1288號
    卷【下稱他Ｂ卷】第3頁，本院訴字卷第119至122、135至137
    頁）、證人陳○○於檢察事務官詢問及本院審理時證述（見他
    Ａ卷第35頁，本院訴字卷第156至157頁）明確，復有本票Ａ、
    本票Ｂ影本各1張、本院110年度司票字第105號、110年度抗
    字第8號民事裁定、陳○○之身分證及健保卡影本、本院債權
    憑證各1份在卷可稽（見他Ａ卷第5、16至17頁反面、28頁，
    他Ｂ卷第6頁，110年度偵字第8990號卷第63至64頁），足認
    被告此部分之任意性自白與事實相符，應可採信。又：
　㈠就被告交付本票Ａ、本票Ｂ予陳○豪之時間、地點，業經證人陳
    ○豪於檢察事務官詢問及本院審理時均證稱：被告係於109年
    8月25日在其位於嘉義市○區○○路000巷00號之辦公室內將本
    票Ａ交予其，又於109年9月28日在上址辦公室將本票Ｂ交予其
    等語（見他Ａ卷第26頁反面，他Ｂ卷第3頁，本院訴字卷第119
    至120、135、143頁）明確，其前後就此節證述一致，應具
    一定可信度，且陳○豪上開證稱收取本票Ａ、本票Ｂ之時間點
    ，經核與本票Ａ、本票Ｂ上所記載的發票日日期相同，此與一
    般人簽發本票之常情相符，應為可採。
　㈡又被告就其交付本票Ａ、本票Ｂ予陳○豪之地點乙節，於110年7
    月22日檢察事務官詢問時先供稱：本票Ａ、本票Ｂ都是109年8
    月25日在陳○豪位於嘉義市○區○○路000巷00號之辦公室交給
    陳○豪等語（見他Ａ卷第26頁反面至27頁）、於110年8月26日
    檢察事務官詢問時又供稱：本票Ａ、本票Ｂ是其分別於109年8
    月25日、109年9月28日在陳○豪上址辦公室交給陳○豪等語（
    見他Ａ卷第35頁）、於110年8月27日具狀稱：本票Ａ、本票Ｂ
    係同時於109年8月25日在仁愛路遠東百貨旁的巷子內簽立等
    語（見他Ａ卷第43頁正反面）、於110年9月15日檢察事務官
    詢問時再供稱：其係於109年8月25日開本票Ａ，是為了借10
    萬元，又於同日開本票Ｂ等語（見他Ａ卷第67頁反面）、於本
    院準備程序及審理時又改稱：其於109年8月25日去陳○豪在
    仁愛路的辦公室附近，陳○豪要其去民生南路的一間鎖店複
    製汽車的遙控器，其過去民生南路鎖店，在鎖店開立本票Ａ
    並交給陳○豪，又於109年11月初在新民路的多那之開立本票
    Ｂ交給陳○豪等語（見本院訴字卷第57至59、311至314頁），
    是被告就本票Ａ、本票Ｂ是否為同一時間簽立、交付之地點究
    竟是陳○豪位於仁愛路之辦公室、仁愛路遠東百貨旁巷子、
    民生南路鎖店或新民路的多那之，前後所述不一致且一再變
    更，又係於本院準備程序及審理時方提及本票Ａ、本票Ｂ係分
    別於民生南路鎖店及新民路多那之開立之事，此節實難逕以
    採信。又被告於109年5月22日將陳○○所有之車牌號碼000-00
    00號自用小客車（下稱甲車）之行車執照影本交予陳○豪，
    並於影本上書寫「本人陳玉燕向陳○豪借款貳拾萬正，於此
    車行車執照作為抵押品109.5.22」，被告復簽立車輛買賣讓
    渡書，約定將甲車讓渡予陳○豪，讓渡書之日期為109年6月2
    4日或109年9月24日（因有經修正無法辨識正確日期），此
    有該行車執照影本、車輛買賣讓渡書各1份附卷可稽（見他Ａ
    卷第46、48頁），可見被告以甲車抵押及讓渡予陳○豪之時
    間分別為109年5月22日及109年6月24日或9月24日，均非被
    告所稱前去民生南路鎖店複製甲車遙控器之109年8月25日，
    且被告稱於109年11月初簽立本票Ｂ交予陳○豪，亦與本票Ｂ之
    發票日記載不符，則被告辯稱其是在民生南路鎖店複製甲車
    遙控器同時簽立本票Ａ及於109年11月初在新民路多那之簽立
    本票Ｂ交予陳○豪等語，或係出於記憶錯誤所致，應以陳○豪
    上開一致證稱被告係分別於109年8月25日、109年9月28日，
    在陳○豪位於仁愛路之辦公室，分別交付本票Ａ、本票Ｂ予陳○
    豪等情，方為可採。
　㈢至辯護人雖辯稱：本票Ａ、本票Ｂ上之日期並非被告所書寫，
    發票日期為絕對記載事項，本票Ａ、本票Ｂ為無效票，被告應
    不成立偽造有價證券罪等語（見本院訴字卷第75至77頁）。
    然查，本票Ａ、本票Ｂ上均有明確記載發票日，本票絕對記載
    事項已完備，並經陳○豪持向本院聲請裁定強制執行，此有
    本票Ａ、本票Ｂ影本、本院110年度司票字第105號裁定各1份
    附卷可稽（見他Ａ卷第5、16頁正反面），足見本票Ａ、本票Ｂ
    並非無效。又就開立本票Ａ、本票Ｂ之目的，被告於本院準備
    程序及審理時均供稱：開立本票Ａ是因為其要向陳○豪借款，
    陳○豪說其沒有什麼抵押，要其用陳○○之名義來開立本票Ａ，
    陳○豪要其簽立本票Ｂ來作為抵押等語（見本院訴字卷第56至
    59、311至313頁）明確，足見被告書寫本票Ａ、本票Ｂ之目的
    ，係為交付予陳○豪來借款及作為抵押，其自有使本票Ａ、本
    票Ｂ發揮票據效用之意，當可預期陳○豪將持本票Ａ、本票Ｂ聲
    請裁定強制執行，是縱本票Ａ、本票Ｂ上之發票日係如被告所
    辯稱非由其親自書寫而係由陳○豪書寫，被告為使本票Ａ、本
    票Ｂ生效以達其借款、抵押之目的，亦應有同意陳○豪為其書
    寫之意，被告自應擔負偽造有價證券之罪責。辯護人此部分
    所辯，尚屬無稽，無法憑採。
　㈣至公訴意旨雖認被告偽造本票Ｂ交予陳○豪，作為借款之擔保
    ，陳○豪因而交付50萬元予被告等情。然查，被告於檢察事
    務官詢問、本院準備程序及審理時均一再否認有向陳○豪取
    得此部分之50萬元，並一致辯稱是因為其先前借款未還，所
    以才簽發本票Ｂ作為借款之擔保等語（見他Ａ卷第35、67頁反
    面，本院訴字卷第58至59、313頁）明確，又被告於109年4
    月30日向陳○豪借款30萬元，並於同日以自己為發票人簽發
    面額分別為30萬元（本票號碼CH0000000）、10萬元（本票
    號碼CH0000000）、10萬元（本票號碼CH0000000）之本票共
    3張交予陳○豪。又於109年5月22日向陳○豪借款20萬元，並
    於同日以自己為發票人簽發面額分別為20萬（本票號碼CH00
    00000）、10萬（本票號碼CH0000000）之本票共2張交予陳○
    豪，此經被告於檢察事務官詢問供述明確（見他Ａ卷第67頁
    反面），並有本院110年度抗字第3號民事裁定1份、109年4
    月30日交付現金之照片1張、被告之身分證健保卡影本1份、
    本票翻拍照片1張、本院110年度司票字第106號民事裁定1份
    在卷可憑（見他Ａ卷第18至19、42、49、72頁，他Ｂ卷第14頁
    正反面），足見陳○豪借貸款項予被告時，除要求簽立與借
    款金額相當之本票外，另有簽立超額之本票作為擔保之習慣
    ，則被告辯稱本票Ｂ係作為借款擔保，並未取得款項乙情，
    與其與陳○豪間之借款往例相符，應屬可採，此節應可認定
    。至陳○豪於本院審理時雖證稱：被告借錢都要簽本票，拿
    多少錢，就要開多少本票，被告於109年4月30日向其借50萬
    元，於109年5月22日向其借30萬元，是以本票為主等語（見
    本院訴字卷第118至119、150頁），然其於本院審理時亦證
    稱：其於109年4月30日借30萬元給被告，有交付30萬元現金
    等語（見本院訴字卷第117頁），所述已有所矛盾，又被告
    於109年4月30日、109年5月22日均持身分證、健保卡影本向
    陳○豪借款，影本上已分別明確記載「109.4.30日晚上6.53
    分陳玉燕向陳○豪借30萬」、「本人陳玉燕向陳○豪借款貳拾
    萬元正，以此車行照作為抵押109.5.22日」，且被告於109
    年5月22日將甲車之行車執照影本交予陳○豪，並於影本上記
    載「本人陳玉燕向陳○豪借款貳拾萬正，於此車行車執照作
    為抵押品109.5.22」等情，有109年4月30日交付現金之照片
    1張、甲車行車執照影本、被告之身分證健保卡影本各1份存
    卷可參（見他Ａ卷第42、48至49頁），其上記載之金額均與
    陳○豪所證稱於109年4月30日、109年5月22日之借款金額不
    符，反而與被告之辯稱之借款金額相符，足認被告於109年4
    月30日、109年5月22日均有簽立超過借款金額之本票交予陳
    ○豪作為借款擔保乙情無誤，參以金錢消費借貸契約為要物
    契約，卷內又無證據可佐證陳○豪於109年9月28日確實有交
    付50萬元之借款予被告，則陳○豪上開證稱於109年9月28日
    有交付50萬元之借款予被告等語，尚難信實，應認被告供稱
    簽立本票Ｂ交予陳○豪係作為先前借款之擔保，並未取得款項
    等語，方與事實相符。公訴意旨此部分認定，容有誤會，附
    予敘明。
　㈤綜上所述，本案事證明確，被告之犯行均堪認定，均應依法
    論科。
三、論罪科刑：
  ㈠核被告所為，均係犯刑法第201條第1項之偽造有價證券罪。
  ㈡被告偽造陳○○之簽名、印文，為偽造有價證券之部分行為，
    不另論罪。又其偽造有價證券後進而行使，其行使之低度行
    為應為偽造之高度行為所吸收，亦不另論罪。
  ㈢被告所為上揭2次犯行，犯意各別，行為互殊，應分論併罰。
  ㈣又犯罪之情狀顯可憫恕，認科以最低度刑仍嫌過重者，得酌
    量減輕其刑，刑法第59條定有明文。被告所犯之偽造有價證
    券罪，其法定刑為3年以上10年以下有期徒刑，惟考量同屬
    偽造有價證券之行為，個案犯罪情節及目的未必盡然相同。
    且偽造有價證券所造成之危害、影響，亦因偽造之有價證券
    種類、數量、內容不同而有差異，法律科處此類犯罪，所設
    之法定最低本刑卻同為有期徒刑3年，法律效果不可謂不重
    。而被告偽造有價證券之行為，固值非難，惟念及被告偽造
    如附表所示本票之目的係為借款及作為借款之擔保，動機尚
    稱單純，偽造之有價證券種類為本票，數量僅有2張，金額
    分別為10萬元、50萬元，於偽造後即交予陳○豪，影響及流
    通範圍有限，與嚴重擾亂金融秩序之重大經濟犯罪情節有異
    ，被告犯後亦坦承犯行，且遭偽造之發票人陳○○表示原諒被
    告（見本院訴字卷第171頁），是依被告犯罪之情節及行為
    之背景，縱科予最低刑度即有期徒刑3年，依社會一般觀念
    及法律情感仍嫌過重，堪認被告所為行使有價證券犯行之犯
    罪情狀，在客觀上足以引起一般人之同情，尚堪憫恕，爰依
    刑法第59條之規定，均酌減其刑。
  ㈤爰以行為人之責任為基礎，審酌被告為處理自身債務，竟冒
    用陳○○之名義簽發如附表所示之本票後交予陳○豪，無端牽
    涉陳○○，陳○豪並持本票Ａ、本票Ｂ聲請本院裁定准予強制執
    行，已對金融交易市場造成危害，所為實屬不該，惟念及被
    告犯後坦承犯行，並取得陳○○之原諒，態度尚可，兼衡被告
    犯罪之動機、偽造有價證券之種類、票面金額、方式、偽造
    之張數不多、於本院審理時自承國中畢業、已婚、目前從事
    美髮兼導遊業之智識程度、生活狀況及其前科素行等一切情
    狀，分別量處如主文所示之刑，併審酌被告所犯本案二罪之
    犯罪型態、手段、動機、所侵害之法益及不法內涵相近，犯
    罪時間間隔不遠，責任非難重複之程度較高等情狀，定其應
    執行之刑如主文所示，以示懲儆。
　㈥至辯護人雖為被告之利益主張應依刑法第74條之規定宣告緩
    刑等語（見本院訴字卷第216、320頁），惟本院審酌被告明
    知陳○○並未同意或授權，仍簽發本票Ａ、本票Ｂ向陳○豪借款
    及作為借款擔保，且於短暫約1個月左右之期間即有2次偽造
    本票之行為，又本票Ａ、本票Ｂ嗣經陳○豪持以向本院聲請裁
    定准予強制執行，再經陳○○提起本票債權不存在之訴，可見
    被告之行為已造成金融交易秩序紊亂，陳○豪、陳○○之權益
    均因此受損，實應給予被告一定程度之非難，使被告為其行
    為負責，從而，本院認本案不宜給予被告緩刑之宣告。
四、如附表所示本票2張係被告所偽造，應依刑法第205條之規定
    ，不問屬於犯人與否，均宣告沒收。至如附表所示本票2張
    上被告所偽造之「陳○○」簽名、印文，已屬本票內容之一部
    分而包括在內，自無重複諭知沒收之必要，附此敘明。
五、不另為無罪之諭知部分：
　㈠公訴意旨另以：被告明知其已無還款能力及真意，並已積欠
    陳○豪50萬元無力清償，因欲再向陳○豪借款，竟基於詐欺取
    財之犯意，於上開事實欄一、㈠所示時間、地點，將本票Ａ交
    予陳○豪而行使之，致陳○豪信以為真、陷於錯誤，於扣除被
    告先前積欠之利息8萬5,000元後，交付現金1萬5,000元予被
    告。又基於詐欺取財之犯意，於上開事實欄一、㈡所示時間
    、地點，將本票Ｂ交予陳○豪而行使之，致陳○豪陷於錯誤，
    交付現金50萬元予被告，因認被告此部分所為，均係涉犯刑
    法第339條第1項之詐欺取財罪嫌云云。
　㈡訊據被告堅詞否認有此部分詐欺取財犯行，辯稱：其並未詐
    騙陳○豪，本票Ａ、本票Ｂ都是陳○豪叫其開立等語；辯護人就
    此部分辯稱：被告係依照陳○豪之指示開立本票Ａ、本票Ｂ，
    陳○豪也明知借款人為被告，並未陷於錯誤等語。經查：
　　⒈證人陳○豪於檢察事務官詢問時證稱：被告交付本票Ａ、本
      票Ｂ予其是因為陳○○向其借款，陳○○委託被告拿本票Ａ、本
      票Ｂ給其。陳○○於109年6月6日就告訴其因為身體不好，會
      委託被告來向其借款等語（見他Ａ卷第26頁反面至27頁、3
      5頁反面，他Ｂ卷第3頁）、於本院審理時證稱：其所參與
      的水機直銷的一位會員在民雄的KTV辦理說明會時，陳○○
      跟其說因為身體不舒服，會請被告來拿錢，之後被告拿本
      票Ａ過來時，其問被告說陳○○沒有來嗎，被告說陳○○在外
      面。本票Ｂ也是陳○○叫被告拿給其的，陳○○有跟其說要借
      一筆比較大的，最少要50萬元，借款時陳○○沒有到場。被
      告於109年8月25日拿本票Ａ給其時，其要求被告將陳○○的
      證件影本交給其，並要被告在上面註明，其要叫被告背書
      ，但沒有再跟陳○○確認借款款項。陳○○在一個水機的活動
      上面跟其提到要借款10萬元，並說會叫被告來，被告就於
      109年8月25日拿本票Ａ過來跟其借款。之後又有一次陳○○
      在民雄的水機聚會場合跟其提到最少要借50萬元，過了一
      段時間之後被告又於109年9月28日拿本票Ｂ來向其借款等
      語（見本院訴字卷第119至122、124、126、137至138、14
      0、144至147頁），然於本院審理時又證稱：其於檢察事
      務官詢問時所稱陳○○於109年6月6日告訴其會委託被告來
      向其借款是指在民雄水機聚會場合提到要借50萬元之事等
      語（見本院訴字卷第148至149頁），是陳○豪所稱109年6
      月6日陳○○向其提及要借款50萬元之時間，早於被告交付
      本票Ａ、本票Ｂ予陳○豪之時間，又其先證稱被告於109年8
      月25日持本票Ａ向其借款前，陳○○已先在水機會員在民雄
      的KTV向其提及要借款之事，再稱民雄水機聚會場合係於1
      09年6月6日，當日是提到要借50萬元等語，可見陳○豪所
      稱陳○○有2次向其提及要借款及被告持如附表所示本票來
      向其借款之時間順序相互顛倒矛盾，其證詞內容並非無瑕
      疵可指。又陳○豪上開證稱陳○○向其借款之內容，經核與
      證人陳○○於本院審理時證稱：其不認識陳○豪，也沒有向
      陳○豪借款，其有一次載被告過去民雄的水機直銷聚會，
      在那邊唱歌，但當天其沒有跟直銷的人員講到話，也沒有
      於109年6月6日向陳○豪說會找被告去跟陳○豪借錢等語（
      見本院訴字卷第156、161、170至171頁）不符，是被告是
      否確實有冒用陳○○之名義向陳○豪借款，並因而交付如附
      表所示本票予陳○豪等情，並非全然無疑。
　　⒉又被告於109年5月22日將甲車之行車執照影本交予陳○豪，
      並於影本上書寫「本人陳玉燕向陳○豪借款貳拾萬正，於
      此車行車執照作為抵押品109.5.22」，被告復簽立車輛買
      賣讓渡書，約定將甲車讓渡予陳○豪乙節，業如前述，參
      以證人陳○豪於本院審理時證稱：被告有將甲車的行車執
      照正本、讓渡書寫給其，所以後面被告再借款其也不會怕
      ，109年8月25日、109年9月28日也沒有要求被告再提供其
      他擔保品。甲車是要擔保所有被告所有的借款，被告沒有
      擔保其不可能借。如果有法律責任的話，其會說是被告拿
      來的，被告要負擔責任等語（見本院訴字卷第136至137、
      151頁），足見陳○豪於被告交付如附表所示本票之前之10
      9年5月22日，即有接受被告以陳○○所有之甲車作為借款之
      擔保，且由陳○豪上開證述內容，可知陳○豪於109年5月22
      日接受被告以甲車抵押時，並未另行向陳○○確認是否同意
      ，亦認如陳○○未同意以甲車擔保借款，應由被告自行擔負
      相關法律責任，是陳○豪有要求被告以陳○○之物品或信用
      擔保，方同意借款乙情，當可認定，此與被告供稱係陳○
      豪要求其以陳○○名義之本票Ａ、本票Ｂ作為擔保、抵押等情
      （見本院訴字卷第57至59頁）之行為模式相符，則被告辯
      稱陳○豪知悉是其要借款，但要求其提出陳○○名義之本票Ａ
      、本票Ｂ方同意借款等情，應屬可採。從而，依現有卷證
      ，尚難推認陳○豪有因被告交付如附表所示本票而誤信係
      陳○○欲借款之情事，自不能遽使被告擔負詐欺取財之罪責
      。
　　⒊證人陳○豪於檢察事務官詢問及本院審理時證稱：被告說向
      地下錢莊借錢被追殺，到處都借不到錢，要其救，被告陸
      陸續續跟其借很多次，有幾筆有還，被告有提供甲車當擔
      保品抵押，另外也有在當主持人，有收入，其認為被告可
      以還錢，所以其才借錢給被告。原本被告要將另外一台汽
      車給其抵押，但殘值不高，其覺得沒有價值，其相信被告
      會還錢，才繼續借款給被告等語（見他Ａ卷第35頁反面，
      本院訴字卷第113至114、150至152頁），足徵陳○豪於借
      款予被告時，已經知悉被告因向地下錢莊借錢而有資金需
      求，但仍基於被告有提供車輛作為擔保以及相信被告有工
      作收入能順利還款之考量而陸續借款予被告，堪認陳○豪
      係經過自行評估之結果方同意借款予被告，尚難認被告交
      付如附表所示本票予陳○豪來借款以及作為擔保時，有何
      積極施用詐術使陳○豪陷於錯誤之情形。
　　⒋復以被告有償還30萬元予陳○豪，此經證人陳○豪證述明確
      （見本院訴字卷第149頁），並有LINE對話紀錄1張附卷可
      佐（見他Ａ卷第72頁），另被告於109年11月13日有還款5
      萬元、於109年11月26日還款10萬元予陳○豪，此有郵局匯
      款收據2張存卷足稽（見他Ａ卷第44頁正反面），足見被告
      向陳○豪借款後，尚有償還部分款項，並非全然置之不理
      ，且於109年8月25日、109年9月28日之後亦有返還款項之
      舉止，與一般刻意以借貸為由詐取他人財物之人，於順利
      取得財物後，多即不再還款之反應不符，此可推認被告應
      有清償借款之意，尚乏證據認定被告於交付如附表所示本
      票予陳○豪時，即不具償還借款之意而具有詐欺取財之故
      意。
　㈢綜上，檢察官就被告涉犯詐欺取財部分所舉證據尚未達於通
    常一般之人均不致有所懷疑，而得確信其為真實之程度。此
    外復無其他積極證據足認被告有何詐欺取財之犯行，惟因檢
    察官認被告此部分所為與前述有罪並論罪科刑部分，具有想
    像競合犯之裁判上一罪關係，爰不另為無罪之諭知。
據上論斷，應依刑事訴訟法第299條第1項前段，刑法第201條第1
項、第59條、第51條第5款、第205條，刑法施行法第1條之1第1
項，判決如主文。
本案經檢察官李鵬程提起公訴，檢察官徐鈺婷、陳則銘到庭執行
職務。
中　　華　　民　　國　　111 　年　　12　　月　　13　　日
　　　　　　　　　刑事第二庭  審判長法　官　林正雄

　　　　　　　　　　　　　　　    　法　官　吳育汝

  　　　　　　　　　　　　　　　　  法　官　官怡臻
以上正本證明與原本無異。
如不服本判決應於收受判決後20日內向本院提出上訴書狀，並應
敘述具體理由；其未敘述上訴理由者，應於上訴期間屆滿後20日
內向本院補提理由書（均須附繕本）「切勿逕送上級法院」。告
訴人或被害人如對於本判決不服者，應具備理由請求檢察官上訴
，其上訴期間之計算係以檢察官收受判決正本之日期為準。
中　　華　　民　　國　　111 　年　　12　　月　　13　　日
                                    書記官  李彥廷
附表：
編號 發票人 本票號碼 發票日 到期日 票面金額 （新臺幣） 影本所在卷頁 一 陳○○ TH251277 109年8月25日 109年8月25日 10萬元 他Ａ卷第5頁上方 二 陳○○ CH598202 109年9月28日 109年9月20日（視為未記載） 50萬元 他Ａ卷第5頁下方 
附錄本案論罪科刑法條：
中華民國刑法第201 條
意圖供行使之用，而偽造、變造公債票、公司股票或其他有價證
券者，處3 年以上10年以下有期徒刑，得併科9 萬元以下罰金。
行使偽造、變造之公債票、公司股票或其他有價證券，或意圖供
行使之用而收集或交付於人者，處1 年以上7 年以下有期徒刑，
得併科9 萬元以下罰金。